臺北高等行政法院裁定
111年度交上字第285號
上  訴  人  陳駿宏                                     
被 上訴 人  新北市政府交通事件裁決處


代  表  人  李忠台              
上列當事人間交通裁決事件，上訴人對於中華民國111年7月13日
臺灣新北地方法院111年度交字第215號行政訴訟判決，提起上訴
，本院裁定如下：
　　主  文
上訴駁回。
上訴審訴訟費用新臺幣柒佰伍拾元由上訴人負擔。
　　理  由
一、按對於交通裁決事件之判決提起上訴，非以其違背法令為理
    由，不得為之，且應於上訴理由中表明原判決所違背之法令
    及其具體內容之事由，或表明依訴訟資料可認為原判決有違
    背法令之具體事實之事由，行政訴訟法第237條之9第2項準
    用第235條第2項及第236條之1規定甚明。是對於地方法院交
    通裁決事件之判決上訴，非以其違背法令，且於上訴理由中
    表明上開事由之一者，即屬不應准許，自應認為不合法而駁
    回之。又依同法第237條之9第2項準用第236條之2第3項、第
    243條第1項規定，判決不適用法規或適用不當者，為違背法
    令；而判決有第243條第2項所列各款情形之一者，為當然違
    背法令。是當事人對於地方法院交通裁決事件之判決上訴，
    如依行政訴訟法第237條之9第2項準用第236條之2第3項、第
    243條第1項規定，以判決有不適用法規或適用不當為理由時
    ，其上訴狀或理由書應表明原判決所違背之法令及其具體內
    容；若係成文法以外之法則，應揭示該法則之旨趣，倘為司
    法院解釋，則為揭示該解釋之字號或其內容。如以行政訴訟
    法第237條之9第2項準用第236條之2第3項、第243條第2項所
    列各款情形為理由時，其上訴狀或理由書，應揭示合於該條
    項各款之事實。上訴狀或理由書如未依此項方法表明者，即
    難認為已對交通裁決事件之判決之違背法令有具體之指摘，
    其上訴自難認為合法。
二、緣上訴人駕駛名下車牌號碼000-0000號自用小客車（下稱系
    爭汽車），於民國110年10月06日06時16分，行駛於國道3號
    北向42.8公里處時，因有「速限110公里，經雷達(射)測定
    行速為141公里，超速31公里，測距140公尺」之違規行為，
    經內政部警政署國道公路警察局第六公路警察大隊（下稱舉
    發機關）以非固定式科學儀器採證後認定違規屬實，於110
    年10月26日填製國道警交字第ZFA268615號舉發違反道路交
    通管理事件通知單逕行舉發，記載應到案日期為110年12月1
    0日前，案件於110年10月25日移送被上訴人，嗣經被上訴人
    調查認定上訴人有上開違規事實，乃依道路交通管理處罰條
    例第33條第1項第1款、第63條第1項（第1款）及違反道路交
    通管理事件統一裁罰基準表等規定，以111年3月1日新北裁
    催字第48-ZFA268615號違反道路交通管理事件裁決書（下稱
    原處分），裁處上訴人罰鍰新臺幣（下同）3,500 元，並記
    違規點數1 點。上訴人不服原處分，提起行政訴訟，嗣經臺
    灣新北地方法院以111年度交字第215號行政訴訟判決駁回（
    下稱原判決），上訴人仍不服，遂提起本件上訴。
三、本件上訴人對於原判決提起上訴，上訴意旨略以：
(一)舉發機關應提出「內政部警政署國道公路警察局固定式及非
    固定式測速照相執勤標準作業程序」，若條文規定未要求員
    警編號或操作者編號要輸入儀器內，何以舉發單上均有列此
    格式，可見其重要性，就連儀器的器號、檢定合格單號碼都
    要打在舉發單上，更何況是操作者的編號。
(二)內政部警政署交通違規稽查與輕微違規勸導作業注意事項（
    下稱稽查勸導注意事項）第4條第1項第1目之7，逕行舉發案
    件應確實查明車主資料，並慎重審核採證相片，相片不清晰
    或顯示二以上違規車輛時，確認違規車輛有爭議時，避免舉
    發。測速槍是執勤人員手持操作，穩定度有待質疑，本件取
    締相片上還有其他車輛與系爭汽車車距很近，有很大的爭議
    ，如操作人員在擊發時產生抖動或延遲就會誤測到別的車輛
    。再者，稽查勸導注意事項同條項第1目之5，照相採證時，
    應著制服於明顯處所公開執法，並將違規要件完整攝入。上
    訴人要求被上訴人應提出110年10月6日6時16分，執行勤務
    時警車停車位置的照片，停車位置是否明顯或是隱藏於樹叢
    之後。
(三)原判決第7頁第11行所述舉發機關111年5月25日國道警六交
    字第1116701852號函，函文附有採證光碟等資料。上訴人至
    今未見該採證光碟，是否能提供上訴人觀看光碟內容。
(四)稽查勸導注意事項係被上訴人111年6月22日新北裁申字第11
    15395165號檢送答辯狀全卷卷內所附，今被上訴人以111年8
    月19日新北裁申字第1115455887號函檢送補充理由狀及內政
    部警政署108年12月31日警署交字第10801763712號函，謂稽
    查勸導注意事項已停止適用，上訴人豈非在打臉自己？若舊
    有的版本已停止適用，那就應該有新的版本準則，被上訴人
    可以出示舊的版本，那理所當然的可以出示新的版本等語。
四、經核上訴人之上訴理由，並非表明原判決所違背之法令及其
    具體內容，或依訴訟資料可認為原判決有何違背法令之具體
    事實之事由，依前開規定及說明，應認其上訴為不合法，應
    予駁回。又本院為交通裁決事件之法律審，依行政訴訟法第
    237條之9第2項準用第236條之2第3項、第254條第1項之規定
    ，應以地方法院交通裁決事件判決確定之事實為判決基礎，
    當事人在上訴審自不得提出新事實、新證據或變更事實上之
    主張。是上訴人於原判決宣判後，再於上訴時始主張勘驗原
    審卷附之被上訴人答辯狀附件一舉發機關採證光碟，以及聲
    請調查110年10月6日6時16分上訴人違規當時，舉發機關值
    勤員警所駕警車停車位置的相片，以明警車停車位置是否明
    顯，有無隱藏於樹叢之後等語。查此均為上訴人於原判決宣
    判後提出之新攻擊防禦方法，本院無從加以斟酌，併予敘明
    。
五、據上論結，本件上訴為不合法。依行政訴訟法第237條之9第
    2項、第236條之2第3項、第249條第1項前段、第237條之8第
    1項、第104條、民事訴訟法第95條、第78條，裁定如主文。
中　　華　　民　　國　　111 　年　　 10　　月　  11　 日
　　　　　　　　　　臺北高等行政法院第二庭
                          　　審判長法  官　楊  得  君　
                             　　　 法  官　李  明  益
                            　 　　 法  官　高  維  駿　
上為正本係照原本作成。
不得抗告。
中　　華　　民　　國　　111 　年　　 10　　月　  11　 日
　　　　　　　　　　　　　　　　　　書記官　陳  怡  如